臺灣桃園地方法院刑事判決　　　　　　　 96年度易字第595號
公　訴　人　臺灣桃園地方法院檢察署檢察官
被　　　告　甲○○
　　　　　　　　　　　號
　　　　　　　　　　（現因另案於臺灣桃園監獄執行中）
上列被告因竊盜案件，經檢察官提起公訴（96年度偵字第6571號
），被告於本院準備程序進行中，就被訴事實為有罪之陳述，經
本院告知簡式審判程序意旨，並聽取公訴人及被告之意見後，本
院合議庭裁定由受命法官獨任依簡式審判程序審理，並判決如下
：
    主  文
甲○○踰越牆垣、安全設備竊盜，累犯，處有期徒刑壹年，並應
於刑之執行前令入勞動場所強制工作參年。
    事  實
一、甲○○前於民國91年間，因竊盜案件，經本院於91年12月13
    日以91年度易字第2007號判處有期徒刑2 月，如易科罰金，
    以300 元折算1 日，於92年1 月20日確定，並於92年7 月7
    日易科罰金執行完畢（構成累犯）。其復於95年間，因竊盜
    案件，經本院於95年9 月19日以95年度易字第1159號判決，
    就於夜間侵入住宅竊盜罪部分，判處有期徒刑7 月；就竊盜
    罪部分，判處有期徒刑5 月，應執行有期徒刑10月，於95年
    10月23日確定，而自96年5 月14日入監執行，現仍在監執行
    中，尚未執行完畢。詎其仍不知警惕，竟意圖為自己不法之
    所有，於95年9 月11日下午2 時許，自乙○○位於桃園縣平
    鎮市○○路136 巷80弄9 號住處之1 樓外牆攀爬至3 樓陽台
    ，復以先後踰越牆垣、屬於該處安全設備之窗戶之方式，無
    故侵入上址住宅進入3 樓，再走下2 樓至主臥室內（侵入住
    宅部份未據告訴、起訴），而徒手竊取乙○○所持有置於房
    間床頭之32吋液晶電視1 台；置於房間衣櫃內之美金500 元
    、人民幣100 元、中國信託銀行提款卡1 張；置於房間化妝
    台抽屜內之金戒指15只、金項鍊1 條、玉手環1 只、數位相
    機1 台（下稱系爭財物），得手後旋即逃離現場。嗣經警據
    報前往現場處理，始循線查獲。
二、案經桃園縣政府警察局平鎮分局報告臺灣桃園地方法院檢察
    署檢察官偵查起訴。
    理  由
一、程序部分：本件被告甲○○所犯係死刑、無期徒刑或最輕本
    刑為三年以上有期徒刑以外之罪，亦非屬臺灣高等法院管轄
    第一審之案件，其於準備程序中就被訴事實為有罪之陳述，
    經本院告知簡式審判程序之旨，並聽取當事人意見後，經本
    院合議庭依刑事訴訟法第273 條之1 第1 項規定裁定由受命
    法官獨任進行簡式審判程序，合先敘明。
二、訊據被告甲○○對於上揭時、地，其踰越牆垣、安全設備，
    侵入上址被害人乙○○之住處，竊取被害人乙○○所持有之
    系爭財物之事實坦白承認，並核與證人即被害人乙○○於警
    詢、檢察官訊問時所指述之失竊情節一致，此外，復有桃園
    縣政府警察局平鎮分局刑案現場勘察紀錄表、刑案現場勘察
    報告、勘察採證同意書、內政部警政署刑事警察局鑑驗書各
    1 份，及現場照片6 幀附卷可稽，堪認被告上開任意性自白
    核與事實相符，可以採取。本件事證明確，被告上揭犯行足
    可認定，應依法論科。
三、按刑法第321 條第1 項第2 款所指之「門扇」專指門戶而言
    ，而所謂「其他安全設備」，指門扇牆垣以外，依通常觀念
    足認防盜之一切設備而言，如門鎖、窗戶等，最高法院45年
    度台上字第1443號、55年台上字第547 號判例意旨可資參照
    。是核被告甲○○所為，係犯刑法第321 條第1 項第2 款之
    踰越牆垣、安全設備加重竊盜罪。公訴意旨雖僅就被告所涉
    踰越安全設備加重竊盜犯行提起公訴，惟被告上開所為其餘
    部分犯行，與已起訴部分之事實間，具有實質上一罪關係，
    依法本院自得一併予以審究。查被告前有如事實欄所載之犯
    罪科刑執行情形，有刑案資料查註紀錄表、臺灣高等法院被
    告前案紀錄表各1 份在卷可參，被告於前案執行完畢後五年
    以內故意再犯本件有期徒刑以上之罪，為累犯，應依刑法第
    47條第1 項之規定加重其刑。爰審酌被告正值壯年，竟不思
    以正當方法賺取所需，而著手竊取他人所持有之財物，所為
    非是，及其犯罪之動機、目的、手段，生活狀況、智識程度
    、素行、被竊財物之價值，犯罪所生之損害，惟念其犯罪後
    坦承犯行，態度尚稱良好等一切情狀，量處如主文所示之刑
    。又被告自92年間起已有多次犯竊盜罪紀錄，詳如前述，而
    其於95年7 月27日犯下二起竊盜案件經本院判決確定，有上
    開刑案資料查註紀錄表、被告前案紀錄表及本院95年度易字
    第1159號在卷可按，再於不到2 月內，犯下本件加重竊盜罪
    ，可認被告顯有犯罪之習慣，徒以交付有期徒刑之執行，不
    足以改變其習性，爰依刑法第90條第1 項、第2 項之規定，
    併諭知被告於刑之執行前，令入勞動場所強制工作3 年，以
    資懲儆。
據上論斷，應依刑事訴訟法第273 條之1 第1 項、第299 條第1
項前段，刑法第321 條第1 項第2 款、第47條第1 項、第90條第
1 項、第2 項，判決如主文。
本案經檢察官鄭東峰到庭執行職務。
中　　華　　民　　國　　96　　年　　6 　　月　　26　　日
                            刑事第十二庭法  官  王美玲
以上正本證明與原本無異。
如不服本判決，應於判決送達後10日內向本院提出上訴狀 (應附
繕本)， 上訴於臺灣高等法院。
                                        書記官  吳玉蘭
中　　華　　民　　國　　96　　年　　7 　　月　　4 　　日
附錄本案論罪科刑法條：
刑法第321條
犯竊盜罪而有左列情形之一者，處六月以上、五年以下有期徒刑
：
一  於夜間侵入住宅或有人居住之建築物、船艦或隱匿其內而犯
    之者。
二  毀越門扇、牆垣或其他安全設備而犯之者。
三  攜帶兇器而犯之者。
四  結夥三人以上而犯之者。
五  乘火災、水災或其他災害之際而犯之者。
六  在車站或埠頭而犯之者。
前項之未遂犯罰之。
